# 求助陈版关于或有事项的问题

提问人：xiaolingzi0304 时间：2018-02-08 17:11:17
陈老师好，关于重组的问题，比如被收购企业预计在 2018 年年底由于政府限制等原因需要搬迁厂房，就会导致 2018 年年底出现大额的资产减值损失以及由于搬迁导致的员工安置等大额补偿的情况，站在 17 年 12 月 31 日基准日来看，因为相关事项尚未明确，相关的资产减值以及预计员工按照补偿等支出肯定不能确认，但是如果收购基准日在 18 年 4 月底或者 5 月底，假如被收购企业与政府等部门在基准日之前达成了具体的协议安排以及补偿的测算，明确了上述搬迁和员工安置事项将在 18 年年底发生的话，那这部分资产减值损失和预计的员工补偿等是否确认在基准日呢？员工补偿那块是否符合预计负债的确认条件？因为是否确认进来对被收购企业的净资产影响巨大。

回答人：chenyiwei
此问题可参考《瑞华研究 2010 ～ 2016 汇编》之“问题3-2-57（对被购买方所持有的有利合同权益的考虑）”，即从被收购标的企业和收购方合并报表两个视角，各有不同的考虑。

提问人：youxi123 时间：2018-02-09 12:23:05
陈版，请教一个融资租赁的问题，看您在该贴吧讨论过融资租赁风险金（保证金）确认为长期应收款，且将该长期应收款折现，并贷记未确认融资收益，从现金流上看，租赁开始时租赁方支付了该风险金，并抵减后期租金，租赁方损失了风险金相关的机会成本，不知道何来收益之说？望陈版解惑！！

回答人：chenyiwei
根据金融工具准则规定，所有金融资产和金融负债的初始计量金额均为其公允价值，应收款的折现值是其公允价值，初始确认时折现值小于原支付金额的差额已经体现了资金成本的损失。后续将折现的影响逐步释放出来作为利息收入。